【裁判字號】    91,訴,2
【裁判日期】    920527
【裁判案由】    妨害自由等
【裁判全文】
臺灣桃園地方法院刑事判決                              九十一年度訴字第二號
    公  訴  人  臺灣桃園地方法院檢察署檢察官
    被      告  甲○○
右列被告因妨害自由等案件，經檢察官提起公訴（九十年度偵字第九一０四號），本
院判決如左：
    主      文
甲○○共同私行拘禁，處有期徒刑陸月，如易科罰金以佰元折算壹日；又共同以強
暴使人行無義務之事未遂，處有期徒刑月，如易科罰金以佰元折算壹日，扣案摩
托羅拉牌手機壹支、諾基亞牌手機壹支（含0000000000號門號ＳＩＭ卡壹
枚）均沒收；應執行有期徒刑玖月，如易科罰金以佰元折算壹日，扣案摩托羅拉牌
手機壹支、諾基亞牌手機壹支（含0000000000號門號ＳＩＭ卡壹枚）均沒
收。
    事      實
一、緣乙○○所有之0000000000號行動電話門號曾遭盜打並疑係其夫戊○○之弟媳丁○○（另行審結）所為。民國九十年五月三十一日上午十一時許，丁○○偕姊丙○○（另行審結）來到桃園市○○○街一九０號八樓戊○○夫妻住處
    ，乙○○即以該事相詢，惟為丁○○否認，雙方進而發生爭執，詎廖氏姊妹二人
    於盛怒之下，竟基於共同傷害之犯意連絡，丙○○掌摑及腳踹乙○○，丁○○亦
    以腳踹之，惟僅使黃女受有左耳瘀傷之傷害。至此，廖氏姊妹二人憶起八十七年
    間丁○○遭乙○○遣人強押至台東之往事，竟萌生以牙還牙之念頭，遂另基於共
    同妨害自由之犯意連絡，喝令黃女隨渠二人離去，並恫稱「已找好幫手在前來桃
    園之途中，若不聽命恐有生命之危」云云，語畢，隨出手強拉乙○○，在一旁之
    戊○○見狀雖趕忙趨前制止，惟旋遭推開，此際，廖女二人即趁隙強拉挾持黃女
    至屋外渠等駛來之自小客車上，過程中，因強拉之故，復使乙○○受有左前臂、
    左手瘀傷三Ｘ三公分之傷害。嗣丙○○在後座監控坐在一旁之乙○○，丁○○則
    駕車先在市區○○○段路程再輾轉駛回桃園縣中壢市○○街一四五巷三號四樓其
    租住處並將黃女拘禁在屋內房間。是日傍晚六時許，接獲丁○○之電話通知而與
    廖氏姊妹二人具有共同妨害自由犯意連絡之甲○○、真實年籍姓名不詳綽號為「
    四哥」成年男子亦抵達上址廖女租住處。其後，渠四人即輪流毆打（不能證明已
    成傷）並迫令乙○○填寫本票俾賠償以往之強押行為對丁○○造成之損害，致黃
    女心生畏懼遂依言簽發面額各為新台幣（下同）二萬元之本票共三紙，事成，「
    四哥」乃先行離去。迄當晚九時許，丁○○、丙○○與甲○○復另行起意並基於
    共同之犯意連絡，除著使乙○○之外，渠三人且先後，分別利用丙○○所有之摩
    托羅拉牌手機配用黃女所有之0000000000號行動電話門號、甲○○所
    有之諾基亞牌手機及0000000000號行動電話門號、丁○○使用之手機
    及0000000000號行動電話門號，撥打0000000000號戊○○
    使用之行動電話門話與之連繫，嚇稱須代其妻乙○○清償該六萬元本票債務方會
    釋回黃女，迫使謝某行此無義務之事。後經再三磋商，雙方談妥先行清償二萬元
    並約定交款放人之時、地。翌日即同年六月一日凌晨三時十分許，甲○○駕八Ｎ
    －七六二七號自小客車搭載丙○○、乙○○依約駛抵桃園市○○路九八號「優佳
    力加油站」取款，待廖女下車欲拿取置於停放在該加油站前之一輛機車置物籃內
    之二萬元現款之際，為已接獲戊○○報案而預先在該處埋伏守候之員警逮獲，始
    未得逞，當場並扣得謝某備供交付之現金二萬元，至此，黃女方得以脫困。又甲○○見狀隨駕車逃逸，惟車行至桃園市○○○路○段三二四號前仍為警逮獲，當
    場且起出扣得丙○○所有供連絡付款之摩托羅拉牌手機一支（內裝乙○○所有之
    0000000000號門號ＳＩＭ卡一枚）、甲○○所有供連絡付款之諾基亞
    牌手機一支（含傅某所有之0000000000號門號ＳＩＭ卡一枚）及黃女
    所簽發面額各為二萬元之本票三張。
二、案經桃園縣警察局桃園分局報請台灣桃園地方法院檢察署檢察官偵查起訴。
    理      由
一、訊據被告甲○○，固坦稱當日係應丁○○之電話通知至上址廖女住處，其間，曾
    將所有之諾基亞牌手機連同門號借給廖氏姊妹使用，後並駕車搭載丙○○、乙○○至桃園市○○路之「優佳力加油站」等情不諱，惟矢口否認右揭犯行，辯稱丙○○等人僅委其駕車載送丙○○、乙○○至該處找黃女之夫戊○○，不知渠等實
    欲前去取款，另其亦未毆打及迫使黃女簽發本票云云。但查，乙○○如何因行動
    電話遭盜打並疑係丁○○所為，遂於前開時、地以該事詢問適偕姊丙○○前來住
    處拜訪之丁○○，不意雙方因此發生爭執，廖氏姊妹二人乃毆打乙○○之頭部並
    以腳踹之，其後，廖女二人復喝令黃女隨同離去，且恫稱「已找好幫手在前來桃
    園之途中，若不聽命恐有生命之危」云云，語畢，隨出手強拉乙○○，在一旁之
    戊○○見狀雖趕忙趨前制止，惟旋遭推開，此際，廖女二人即趁隙強拉挾持黃女
    至屋外渠等駛來之自小客車上，迄當晚九時許，丁○○、丙○○除著使乙○○之
    外，渠二人且先後，分別利用黃女所有之0000000000號行動電話門號
    並配用另支手機、甲○○所有之手機及0000000000號行動電話門號、
    丁○○使用之手機及0000000000號行動電話門號，撥打000000
    0000號戊○○使用之行動電話門話與之連繫，嚇稱須交款始會釋回黃女，經
    磋商後，雙方談妥交付二萬元並約定交款放人之時、地，屆時，係甲○○駕車搭
    載丙○○、乙○○前去桃園市○○路九八號「優佳力加油站」取款，抵達時，廖
    女下車欲拿取置於停放在該加油站前之一輛機車置物籃內之二萬元現款之際，隨
    為預先在該處埋伏守候之員警逮獲等情，業據乙○○、戊○○於警訊、偵查及本
    院調查時，證述甚詳。再者，遭強押上車後，係丙○○在後座監控坐在一旁之乙○○，丁○○則駕車先在市區○○○段路程再輾轉駛回桃園縣中壢市○○街一四
    五巷三號四樓其租住處並將黃女拘禁在屋內房間，是日傍晚六時許，甲○○、真
    實年籍姓名不詳綽號為「四哥」成年男子亦抵達上址廖女租住處。其後，渠四人
    即輪流毆打並迫令乙○○填寫本票，致黃女心生畏懼遂依言簽發面額各為二萬元
    之本票共三紙等情，亦經乙○○於警訊及偵查中述明。又戊○○於本院調查時並
    結證稱：（後來有無接到電話？）有的，是珊（指丁○○）打來的：：：（有無
    聽到男的打電話過來？）有一通男的聲音，說你老婆在我那邊，我說把他放回來
    ，他說不要，就把電話掛掉了，這是在珊打完之後打來的：：：（打電話如何說
    ？）他要求我拿兩萬元，我就借錢給他等語（見本院九十一年二月一日訊問筆錄
    ），參酌乙○○於偵查中指稱：（所有人都一直在場嗎？）有一個男的，在我簽
    完本票後，就先行離開了，之後就沒有看到他了等語（見偵卷第九六頁反面），
    然徵之謝、黃二人胥陳明嗣係甲○○駕車搭載廖、黃二女前來取款之情，因之，
    黃女指稱該「簽完本票後，就先行離開了，之後就沒有看到他了」之男子必為「
    四哥」無疑，準此，自是堪認戊○○所述「曾打電話與之連繫之男子」當為甲○○而非已離去且未再出現之「四哥」甚明，此外，並有如事實欄所載之物扣案暨
    戊○○領回二萬元出具之贓物領據一紙、現款二萬元之照片一幀、甲○○駕駛之
    八Ｎ－七六二七號自小客車照片二幀、置放現款之機車暨籃子照片一幀、000
    0000000號丁○○使用之行動電話門號通聯紀錄一份、00000000
    00號戊○○使用之行動電話通聯紀錄一份、德濟醫院診斷證明書影本一紙在卷
    可按，扣案配用乙○○所有0000000000號門號ＳＩＭ卡之摩托羅拉手
    機一支係屬丙○○所有，曾用該支手機與戊○○連繫交款事宜等節，亦據丙○○
    於警訊供明（見偵卷第八頁反面），另甲○○於警訊且承稱：（警方查扣之諾基
    亞牌手機，含門號0000000000係何人所有？）是我本人所有：：：是
    丙○○用我電話打（給戊○○）的：：：（0000000000號）是丁○○
    的號碼等語無諱（見偵卷第二十頁反面）。復稽以：
  （一）丙○○於偵查中自承：是「珊」和「慧」有糾紛，然後他們談一談之後：：
        ：我有踢「慧」一腳及一巴掌，在「慧」住處等語，參酌引發糾紛之事主係
        為丁○○，是以一旁之丙○○既因非己之事而踢、打乙○○，則牽扯其中之
        丁○○當更不可能置身事外，佐此亦見丁○○於乙○○之住處並有毆打黃女
        之情事。再者，丙○○於警訊復供稱：要她（指乙○○）嘗試一下三年前（
        即八十七年間）丁○○被她帶走的情景等語（見偵卷第八頁），顯見斯時廖
        氏姊妹二人係心存以牙還牙，以其人之道還諸其人之圖，職是，乙○○既受
        毆打在先，廖女二人復企圖報復，則此行之後會遭遇何種更慘之噩運當屬可
        期，是以乍臨此情此景，乙○○若非已受強脅宰制致身不由己，其尋機趁隙
        開溜猶恐未及，豈有自願陪同廖女二人離去之可能？又查，嗣係甲○○駕車
        搭載丙○○、乙○○前去約定地點取款乙情，亦據丙○○、甲○○於警訊及
        偵查中述明（見偵卷第七頁反面、第十九頁反面、第二一頁及反面、第四二
        頁及反面、第四四頁、第八二頁），上陳各端，核與謝、黃二人指稱在上址
        渠等住處，丁○○、丙○○曾毆打乙○○頭部（與丙○○稱掌摑形異實同）
        並以腳踹之，其後復強拉挾持黃女離去，嗣係甲○○駕車搭載丙○○、乙○○至約定地點取款等情相符。
  （二）丙○○於警訊供稱：當時是我與妹妹（指丁○○）去（帶回乙○○），是我
        妹妹開車：：：到了中壢租住處我有踏了她一腳，踏她的屁股：：：（中壢
        市）屋內還有一位綽號叫「四哥」的人，他是我妹妹的朋友：：：（妳口中
        所說的四哥，他知不知道妳們對黃女所做的行為？）他知道，而且也在場：
        ：：有讓她簽本票：：：是我妹妹丁○○決定（要向戊○○勒贖二萬元才肯
        放掉黃女）：：：（是何人打電話給乙○○的先生戊○○談贖金？）是我妹
        妹叫乙○○跟戊○○講的等語（見偵卷第八頁、第八頁反面）。再者，甲○○於警訊、偵查中亦承稱：是丙○○妹妹丁○○於（三十一）日十八時許打
        行動電話給我並叫我過去：：：（到達時）屋內有廖氏姐妹及乙○○及一名
        綽號「四哥」之男子：：：丁○○告訴我說她和乙○○三年前有過糾紛，被
        強押走過，今天黃女來我要她處理此事，準備要黃女簽本票以錢來解決：：
        ：（本票）是丙○○從房間拿出來：：：我和「四哥」都有打她：：：是丁○○叫我幫忙教訓她，可以讓黃女乖一點：：：（黃女被迫簽本票時，幾人
        在場？共簽幾張？）四個人都在場，我現場有見到三張即警方查扣之三張：
        ：：（是何人決定要向戊○○勒贖二萬元才肯放掉黃女？）是丁○○決定的
        ，我們一旁附和：：：廖氏姐妹均有與戊○○商談價錢及交款地點：：：我
        事成後可以分得五千元：：：（車上本票三張何處來？）丁○○叫乙○○：
        ：：簽下的，當時有我、丙○○、丁○○、乙○○和綽號「四哥」之人：：
        ：是「珊」打「慧」的：：：（「珊」有無叫「慧」簽本票？）是，我本人
        也在客廳中：：：（為何「珊」叫「慧」簽本票？）之前「慧」有叫人押「
        珊」去台東：：：我有向「慧」說「人家叫你簽，你就簽吧」：：：我有對
        「慧」講話大聲：：：「珊」及「四哥」有打「慧」各等語（見偵卷第十九
        頁反面、第二十頁及反面、第二一頁、第四一頁及反面、第四二頁及反面）
        。渠二人各別承明之情節，綜合觀之，要與戊○○、乙○○指稱丁○○、丙○○除著使乙○○之外，渠二人且先後撥打電話與戊○○連繫，嚇稱須交款
        始會釋回黃女，經磋商後，雙方談妥交付二萬元並約定交款放人之時、地等
        情，暨乙○○述明遭強押上車後，係丁○○駕車駛回桃園縣中壢市○○街一
        四五巷三號四樓其租住處，是日傍晚六時許，甲○○、「四哥」亦抵達上址
        廖女租住處。其後，渠四人即輪流毆打並迫令乙○○填寫本票，致黃女心生
        畏懼遂依言簽發面額各為二萬元之本票共三紙等情，悉相一致，抑且，既為
        丁○○駕車，則必係丙○○在後座監控坐在一旁之乙○○，又乙○○既係遭
        挾持強押至上址丁○○之租住處，因而則於抵達之後必受監禁之情，殊無可
        疑，由是亦徵黃女之此部分指訴為真。
    佐上各狀，堪認乙○○、戊○○所述各節胥實，殊值採信，再者，渠等之指訴既
    屬可採，則如前述，依渠二人指訴，本諸經驗及論理法則推演憑認之「甲○○亦
    曾打電話與戊○○連繫」乙情，亦堪信非虛，準此，茲甲○○不僅親身毆打迫令
    乙○○簽寫本票，並目睹丁○○、丙○○、「四哥」輪流如斯為之，因之，其見
    黃女受此欺凌竟猶含悲忍辱，不逃不避，則其對黃女係失卻但憑己意決定予取之
    行動自由，因而衹得任人宰割之情，殊無未知不識之可能，職是，縱令黃女早已
    遭受廖女二人之拘禁，惟甲○○既詳悉此事，詎在禁拘行為仍繼續之際，援用之
    復加以毆打藉此迫使黃女簽發本票，從而其係有參與而與丁○○等人共同拘禁黃
    女之事實，極為明確，此外，傅某不僅打電話與戊○○連繫，嗣並駕車搭載丙○○、乙○○前去約定地點取款，亦見其有與廖氏姊妹二人共同嚇令謝某交款之舉
    ，狀至灼然，綜此，是徵被告甲○○果有右揭各犯行，彰彰極明。其空言否認並
    執前情置辯，核屬卸責之詞，不足採信。至甲○○於本院審理時雖辯稱「在警訊
    中因為我心理害怕，那時他們有跟我講說如果我講了他們不喜歡聽的話你就試試
    看，所以我在警訊中都迎合警方所言」云云，若然，則其理應並自會儘早且從速
    提此抗辯俾為己謗白洗冤，第查，其於偵查中及本院調查時之歷次詢問，均未提
    及遭警脅迫之事，迨至本院九十二年四月十五日審理時方為如此陳述，毋寧怪哉
    ？衡此違常之情，其所指是否屬實，已堪置疑，抑且，倘果有其事，則其警訊筆
    錄之內容當配合而與已先應訊完畢之乙○○所指之各節一致，方符警方為此不法
    行徑之目的，斷無容任其自說自話以為己或其他共犯開脫之可能，惟其不然，甲○○於警訊供稱「廖氏姊妹有無打她我沒看到：：：我有帶該把刀子前往，但我
    沒有將刀子拔出刀套，也並無脅迫黃女簽本票：：：刀子我是放置於公事包內所
    以一併帶去的：：：我現場有見到三張（本票）即警方查扣之三張：：：有無再
    簽本票，不知道」等語，與乙○○於警訊指稱：「丁○○要我簽據面額五萬元整
    本票共六張，而甲○○要我簽據面額二萬元本票共三張：：：參與的二男二女共
    四人皆有在屋內輪流毆打我：：：傅民還有用警方所查獲之該把小武士刀恐嚇我
    順從」等情，顯生齟齬，互有出入，是以於製作警訊筆錄時，若非甲○○係出諸
    自由意志，並非遭致強脅，此情焉生？佐上二端，堪認甲○○之右述辯解純係子
    虛，要無足採。再者，甲○○於本院審理時復辯稱：「（警察有打你嗎？）在警
    車及警察局時，作筆錄時沒有」，惟其並陳明：「是抓我的人打我，他車上一直
    問我說槍在那裡，我說沒有，他就打我，在警局打我的那警察他沒有說什麼，就
    罵我而已，說我很厲害，很囂張：：：作筆錄的警察並沒有打我」等語，換言之
    ，製作筆錄之員警既未對之施暴，而或有如斯為之者，一者係要傅某交槍，另則
    僅係對其犯行表達宣洩不滿或調侃之情緒，均非意在藉此迫使甲○○配合警方之
    要求錄製本案筆錄，因之，其此部分所陳縱令屬實，亦未能執此謂其警訊筆錄係
    在警方之刑求下所為，應予敘明。另查：
  （一）甲○○於警訊及偵查中均供明係因八十七年間（即其警訊時所稱之三年前間
        ）乙○○曾遣人強押丁○○至台東，故而渠等方迫使黃女簽發本票以解決此
        事等情，業見前述，徵之丙○○於警訊供稱：要她嘗試一下三年前丁○○被
        她帶走的情景等語（見偵卷第八頁），析言之，即亦陳明丁○○係曾遭乙○○強押挾持之情，佐此狀，可見傅某之此部分供述屬實，據此，顯見渠等要
        求乙○○簽發本票係欲以之充為以往之強押行為對丁○○造成損害之賠償，
        職是，既意在求償，且簽寫之金額六萬元復未逾越合理之範圍，自難指渠等
        此舉係具有不法所有之意圖。再者，乙○○於本院調查時陳明：（後來誰打
        電話給妳先生要錢？）珊及伶都有，要六萬元：：：（為何要六萬元？）這
        是他們提出來的。他們直接要求我先生拿六萬元來才要放我，戊○○沒有那
        麼多錢，才會降為兩萬元等語（本院九十一年二月一日訊問筆錄），甲○○
        等人原先要求戊○○給付之金額恰同於乙○○簽發本票之金額六萬元，抑且
        ，傅某為警查獲時並當場扣得該三紙面額各為二萬元之本票，顯然，其前去
        取款時，係隨身攜行該三紙本票，惟若取款之事與該三紙本票無涉，渠等大
        可將之鎖藏他處以待來日再請求兌付，何有隨身攜帶本票之需？佐此二節，
        堪認甲○○等人僅係要求戊○○代乙○○償付該六萬元本票債務之情甚明，
        因之，取得本票既非出諸不法所有之意圖，是此，猶未能認之要求戊○○代
        償係具不法所有之意圖。公訴人指甲○○等人此二行均有不法所有之意圖云
        云，尚有誤會。
  （二）乙○○於第一次警訊筆錄時，未有片言隻字提及甲○○曾有亮刀對之脅迫之
情事（見偵卷第十一頁至第十二頁反面），甚且，於偵查中經檢察官詢以有
        無帶武器時，其猶答稱「無」（見偵卷第九六頁），係迄檢察官以誘導方式
        詢以「你有看到他們拿刀？」之後，黃女始然大悟順勢指稱：「姓傅的那
        人有拿刀在我面前」云云（見偵卷第九七頁反面），由是可見其就甲○○有
        有無亮刀一事所存之印象，係極為模糊，謂之幾近全無，亦不為過，衡此，
        要與若真受此強脅，自會驚懼異常因而必當歷歷在目，須庾未能或忘以致印
        象深刻之情，相去甚遠，況其偵查中係指稱：姓傅的那人有拿刀在我面前，
        並說我不快簽本票的話，這刀子就會見血云云（同見偵卷第九七頁反面），
        惟其於第二次警訊時則述稱：（丁○○等人告訴我）若想要早點走，叫你先
        生快點把錢準備好，傅民還有用警方所查獲之該把小武士刀恐嚇我順從云云
        （見偵卷第十三頁反面），就傅某亮刀之時機，其前後所陳迥異而扞挌難稽
        ，是以倘果有其事，何致此情？據此二端，足徵黃女此部分所指核屬誇渲之
        虛詞，委非可採。至甲○○於警訊固承明：我有帶該把刀子前往，但我沒有
        將刀子拔出刀套等語，然再據其於警訊隨澄明：刀子我是放置於公事包內所
        以一併帶去的等語（均見偵卷第第二十頁反面），依此前後語意觀之，顯然
        ，其僅在釋明為何隨身攜刀之緣由，如是而已，尚未能執此憑認其已自承有
        自公事包內將刀取出並以之對乙○○相脅等情事。
  （三）乙○○於警訊指稱：參與的二男二女共四人皆有在屋內輪流毆打我，皆是以
        拳打腳踢的方式打我胸、背、腹部等語（見偵卷第第十三頁反面），惟據卷
        存之德濟醫院診斷證明書，黃女僅受有「左前臂、左手瘀傷三Ｘ三公分，左
        耳瘀傷」之傷害，其胸、背、腹等部並未受有任何傷害，參酌丙○○曾掌摑
        乙○○，要與黃女係受有「左耳瘀傷」之情相符，再者，倘在上址丁○○租
        住處受毆時曾出手抵擋，依本能反應自必伸出右手，若因此致傷當在右手，
        由是可見黃女左手之傷亦非因此所受，準此，在丁○○租住雖曾受毆，惟乙○○並未因此受傷之情，明甚，從而黃女左前臂、左手瘀傷三Ｘ三公分之傷
        害，顯係廖氏姊妹二人在強拉挾持過程中，因強拉之故致黃女受有該傷之情
        ，亦堪認定。
  （四）丙○○下車欲拿取置於停放在加油站前之一輛機車置物籃內之二萬元現款之
        際，隨為已接獲戊○○報案而預先在該處埋伏守候之員警逮獲，可見戊○○
        之交款係為配合警方之查捕作業而為，非因受脅心生畏懼所致，況警方既早
        已在該處埋伏守候，「等君入甕」，則即便廖女已暫時拿取現款，惟在客觀
        上顯無持離現場終局保有而既遂之可能，是以甲○○等人迫使戊○○代償本
        票債務此舉，自僅止於未遂。
  （五）甲○○等人拘禁乙○○之初，既僅意在逼令簽發本票賠償，當未思及並預擬
        事後將進而要求戊○○代償之事，因之，渠等嗣復為此舉顯係另行起意之情
        ，要無可疑。
    綜述，本件事證已臻明確，被告甲○○犯行洵堪認定，應依法論科。
二、被告甲○○迫使乙○○本票簽發固無不法所有之意圖，惟黃女亦無如是為之之義
    務，因之，其顯係以強暴方式迫使乙○○行無義務之事，然其所為之強暴手段既
    已達於私行拘禁之程度，則強制部分自應包攝其內而構成私禁行為之一部分，故
    核其此部分所為，係犯刑法第三百零二條第一項之私行拘禁罪。就此，其與丁○○、丙○○、及「四哥」間，有犯意連絡及行為分擔，為共同正犯。又公訴人因
    誤認其迫使黃女簽發本票係具有不法所有之意圖，指其另犯刑法第三百四十六條
    第一項之恐嚇取財罪，容有誤會，應予敘明。再者，戊○○與乙○○為夫妻，基
    於夫妻互負扶養及保護、協持之義務，對黃女遭受私禁之事，固未能坐視不管，
    然其所應履行者亦僅類如報警處理等相關途徑而已，非謂其即有代償債務之義務
    ，職是，傅某以私禁乙○○之強暴方式，要求戊○○代償黃女之本票債務行此無
    義務之事惟未得逞，係犯刑法第三百零四第二項、第一項之強制未遂罪。此部分
    犯行，其與丁○○、丙○○有犯意連絡及行為分擔，為共同正犯。對此，公訴人
    亦誤認其有不法所有之意圖，指其係構成刑法第三百四十六條第一項之恐嚇取財
    罪，顯屬未洽，起訴法條應予變更。又其已著手於強制戊○○犯行之實施，因隨
    遭警緝獲之意外障礙始未得逞，為障礙未遂，爰依刑法第二十六條前段規定，減
    輕其刑。其所犯前開二罪，犯意各別，構成要件互異，應分論併罰。爰審酌被告
    甲○○犯罪動機、目的、手段、私禁乙○○時間之久暫、迫令戊○○代償之金額
    、犯行所生危害及其犯後態度等情狀，分別量處如主文所示之刑，且諭知易科罰
    金之折算標準，並定其應執行之刑暨諭知易科罰金之折算標準。
三、扣案丙○○所有之摩托羅拉牌手機一支及甲○○所有之諾基亞牌手機一支（含傅
    某所有之0000000000號門號ＳＩＭ卡一枚），均曾充為連絡以迫使戊○○代償債務之用，為供犯罪所用之物，爰依刑法第三十八條第一項第二款規定
    ，宣告沒收。至丁○○使用之0000000000號行動電話門號，其申請人
    為案外人羅義宏，有遠傳公司傳真函文一份在卷可按，顯非丁○○所有，且其使
    用之手機亦無證據可證明係屬之所有，依法自不得諭知沒收。
四、公訴意旨另指被告甲○○等人在上址丁○○租住處並毆打乙○○成傷，指其此部
    分尚涉犯刑法第二百七十七條第一項之傷害罪嫌云云，惟如前述，黃女並未因此
    受傷，自難認被告甲○○所為係該當本罪，惟公訴人既認此與前述經本院論罪之
    私行拘禁部分，有牽連犯裁判上一罪之關係，爰不另為無罪之諭知。
五、公訴意旨又謂除前述三紙面額各為二萬元之本票外，被告甲○○等人復迫使乙○○簽具面額各為五萬元之本票六紙云云，此固經乙○○於警訊指陳，然被告甲○○及丙○○均始終否認此情，抑且，亦未扣得該六紙本票，是以顯乏證據可佐，
    自無以徒憑乙○○之片面指訴即遽認甲○○等人猶有此犯行，惟依公訴人起訴之
    旨，顯可認其意係指此與前揭經本院論罪之私禁部分，在法律評價上係屬不可分
    割之單一事實單純一罪之關係，爰不另為無罪之諭知。
六、被告丙○○、丁○○部分，俟緝獲後再行審結。
據上論斷，應依刑事訴訟法第二百九十九條第一項前段、第三百條，刑法第二十八條
、第三百零二條第一項、第三百零四條第一項、第二項、第二十六條前段、第四十一
條第一項前段、第五十一條第五款、第三十八條第一項第二款，罰金罰鍰提高標準條
例第一條前段、第二條，判決如主文。
本案經檢察官羅秀蓮到庭執行職務。
中      華      民      國    九十二    年      五      月    二十七    日
                              臺灣桃園地方法院刑事第三庭
                                  法  官  蔡榮澤
右正本證明與原本無異。
如不服本判決，應於判決送達後十日內向本院提出上訴狀( 應附繕本 )。
                                  書記官  何慧娟
中      華      民      國    九十二    年      五      月    二十九    日
附本件論罪科刑依據之法條：
刑法第三百零二條第一項
私行拘禁或以其他非法方法，剝奪人之行動自由者，處五年以下有期徒刑、拘役或三
百元以下罰金。
刑法第三百零四條
以強暴、脅迫使人行無義務之事或妨害人行使權利者，處三年以下有期徒刑、拘役或
三百元以下罰金。
前項之未遂犯罰之。


司法院資訊處製作；財團法人民間司法改革基金會備份。
